臺灣桃園地方法院宣示判決筆錄　　　　 94年度訴緝字第168號
公　訴　人　台灣桃園地方法院檢察署檢察官
被　　　告　甲○
　　　　　　　　　　（現在台灣桃園看守所羈押）
指定辯護人　本院公設辯護人吳勇毅
上列被告因違反護照條例等案件（起訴案號：93年度偵字第1451
4 號）及移送併案審理（94年度偵字第16671 號），於中華民國
94年11月11日下午16時，在本院第三法庭宣示判決，出席職員如
下：
審判長起立朗讀判決主文、犯罪事實要旨、處罰條文、附記事項
，及告以上訴限制、期間並提出上訴狀之法院，且諭知記載其內
容：
一、主  文：
    甲○共同連續行使偽造私文書，足以生損害於公眾及他人，
    處有期徒刑柒月。扣案之「謝國賓」國民身分證（身分證統
    一編號：Ｚ000000000）上甲○照片壹張；「胡棋閎」中華民
    國護照（護照號碼：000000000）壹 本、「謝國賓」中華民
    國護照（護照號碼：000000000）壹 本、「胡棋閎」台灣居
    民來往大陸通行證（號碼：0000000000Ｂ）壹本、「謝國賓
    」台灣居民來往大陸通行證（號碼：0000000000Ｂ）壹本、
    「胡棋閎」香港特別行政區多次入境許可證（入境許可證號
    碼：Ｑ5611 73）壹 本、「謝國賓」香港特別行政區多次入
    境許可證（入境許可證號碼：Ｑ653504）壹本、及於「胡棋
    閎」、「謝國賓」中華民國普通護照申請書上偽造之「胡棋
    閎」、「謝國賓」署名各壹枚，均沒收。
二、犯罪事實要旨：
   (一)甲○前曾因違反肅清煙毒條例販賣毒品罪案件，經臺灣高
     等法院於民國84年12月8 日以84年度重上更4 字第85號刑
     事判決判處有期徒刑15年、褫奪公權10年確定，並於85年1
     月21日入監執行，而於89年8 月31日假釋出監，因假釋中
     付保護管束，而受限制出境處分，不得出國境，惟竟為再
     度赴境外地區，而與真實姓名年籍不詳綽號「小黃」之成
     年男子共同基於行使變造國民身分證以供申請護照犯意聯
     絡、行使偽造私文書之概括犯意聯絡，並基於使公務員登
     載不實之概括犯意聯絡，於92年1 月上旬某日，在台北火
     車站附近之新光三越廣場內，言明以新台幣（下同）20萬
     元之代價購買護照、香港簽證及台胞證等，並提供照片底
     片予「小黃」，而由「小黃」將甲○之照片黏貼於以胡棋
     閎名義之身分證正本上，以之變造胡棋宏之國民身分證，
     隨即交予不知情之耶路薩冷旅行社職員填載中華民國普通
     護照申請書，並在申請書上填寫胡棋閎之年籍資料及黏貼
     甲○之照片，而行使該偽造之申請書，向外交部領事事務
     局（以下簡稱領事局）冒用胡棋閎之名義申請護照，致不
     知情之領事局人員據此將上開不實事項登載於其職務上所
     掌之公文書，而核發號碼為000000000 號、姓名年籍資料
     為胡棋閎，照片為甲○之中華民國護照乙本，足生損害於
     領事局對護照核發管理之正確性及胡棋閎本人。並承接上
     開概括犯意，同時由「小黃」交予不知情之旅行社職員在
     台灣居民來往大陸通行證申請書及香港多次入境許可證申
     請書上偽填胡棋閎之年籍資料及黏貼甲○之照片，而行使
     該偽造之申請書據以申領台灣居民來往大陸通行證、香港
     多次入境許可證各一本，足生損害於胡棋閎。嗣於92年1
     月底，甲○在上開「新光三越廣場」內自「小黃」處取得
     該護照、香港簽證及台胞證後，隨即自92年6 月19日起至
     93 年9月7 日止，連續持上述護照冒用胡棋閎之名義搭乘
     班機自桃園中正國際機場多次出境前往香港、澳門、新加
     坡、吉隆坡等地，並再自該地回台共34次，而於出、入境
     時出示前開護照予查驗人員，主張其係胡棋閎，致使該等
     不知情之內政部警政署航空警察局證照查驗人員，將此「
     胡棋閎」入出境之不實事項輸入電腦，而登載於職務上所
     掌之內政部入出境管理局入出境電腦報表公文書上，足生
     損害於境管局對於護照暨入出境管理之正確性，迄於93年9
     月7 日持用上開護照入境時為警查獲，並扣得「胡棋閎」
     名義之中華民國護照、香港多次入境許可證及臺灣居民往
     來大陸通行證各1 本，始悉上情。
   (二)甲○於上開案件為警查獲移送臺灣桃園地方法院檢察署檢
     察官，經該署檢察官諭知具保後，復承前行使變造國民身
     分證以供申請護照犯意聯絡、行使偽造私文書及使公務員
     登載不實之犯意，並與姓名年籍不詳綽號「禿子」之成年
     人共同基於概括之犯意聯絡，於93年9 月中旬某日，在臺
     北市○○○路捷運站，以20萬元之代價購買國民身分證、
     護照、香港簽證及台胞證等，並提供照片12張予「禿子」
     ，而由「禿子」將甲○之照片貼於以謝國賓名義變造之身
     分證正本上，以之變造謝國賓之國民身分證，隨即交予不
     知情之旅行社職員填載中華民國普通護照申請書，並在申
     請書上填寫謝國賓之年籍資料及黏貼甲○之照片，而行使
     該偽造之申請書，向領事局冒用謝國賓之名義申請護照，
     致不知情之領事局人員據此將上開不實事項登載於其職務
     上所掌之公文書，而核發號碼為000000000 號、姓名年籍
     資料為謝國賓，照片為甲○之中華民國護照乙本，足生損
     害於領事局對護照核發管理之正確性及謝國賓本人。並承
     接上開概括犯意，同時由「禿子」交予不知情之旅行社職
     員在台灣居民來往大陸通行證申請書及香港多次入境許可
     證申請書上偽填謝國賓之年籍資料及黏貼甲○之照片，而
     行使該偽造之申請書據以申領台灣居民來往大陸通行證、
     香港多次入境許可證各1 本，足生損害於謝國賓。嗣於93
     年9 月底，甲○在上開捷運站內自「禿子」處取得該護照
     、香港簽證及台胞證後，隨即自93年10月6 日起至94年9
     月19日止，連續持上述護照冒用謝國賓之名義搭乘班機自
     高雄小港機場、桃園中正國際機場多次出境前往香港等地
     ，並再自該地入境回台共14次，而於出、入境時出示前開
     護照予查驗人員，主張其係謝國賓，致使該等不知情之內
     政部警政署航空警察局證照查驗人員，將此「謝國賓」
     入出境之不實事項輸入電腦，而登載於職務上所掌之內政
     部入出境管理局入出境電腦報表公文書上，足生損害於境
     管局對於護照暨入出境管理之正確性，迄於94年9 月19日
     持用上開護照入境時為警查獲，並扣得「謝國賓」名義之
     國民身分證、中華民國護照、香港多次入境許可證及臺灣
     居民往來大陸通行證各1 本，始悉上情。
三、處罰條文：護照條例第23條第2 項、第1 項，入出國及移民
    法第54條，刑法第11條前段、第28條、第56條、第216 條、
    第210 條、第214 條、第55條、第219 條、第38條第1 項第
    2 、3 款，罰金罰鍰提高標準條例第1 條前段，判決如主文
    。
四、協商判決除有刑事訴訟法第455 條之4 第1 項第1 款於本訊
    問程序終結前，被告撤銷協商合意或檢察官撤回協商聲請者
    ；第2 款被告協商之意思非出於自由意志者；第4 款被告所
    犯之罪非第455 條之2 第1 項所定得以協商判決者；第6 款
    被告有其他較重之裁判上一罪之犯罪事實者；第7 款法院認
    應諭知免刑或免訴、不受理者情形之一，及違反同條第2 項
    「法院應於協商合意範圍內為判決；法院為協商判決所科之
    刑，以宣告緩刑或2 年以下有期徒刑、拘役或罰金為限」之
    規定者外，不得上訴。
五、按本件被告表示所願受科之刑逾有期徒刑6 月，且未受緩刑
    宣告，其並未選任辯護人，本院爰依刑事訴訟法第455 條之
    5 之規定，指定本院公設辯護人為其辯護人，協助進行協商
    。
六、如有前項得上訴之情形者，得自收受判決送達之日起10日內
    ，向本院提出上訴書狀，上訴於第二審法院。
中　　華　　民　　國　　94　　年　　11　　月　　11　　日
                        刑事第十二庭法　官　 黃永定
                                    書記官   施春祝
以上正本證明與原本無異。
                                    書記官   施春祝
中　　華　　民　　國　　94　　年　　11　　月　　11　　日
